【裁判字號】    97,交抗,486
【裁判日期】    970425
【裁判案由】    違反道路交通管理處罰條例
【裁判全文】
臺灣高等法院交通事件裁定             97年度交抗字第486號
抗  告  人
即受處分人  甲○○
上列抗告人因違反道路交通管理處罰條例案件，不服臺灣臺北地
方法院，中華民國97年3月31日所為裁定（97年度交聲字第526號
），提起抗告，本院裁定如下：
    主  文
抗告駁回。
    理  由
一、本件抗告意旨略以：
（一）裁定理由第四點第(二)項，停車格旁立有上午七時至下午八
      時貨車裝卸專用之標誌立牌，停車格內亦書有貨車停等字
      樣，應為分屬於管交通道路之指示標誌及指示標線，既為
      指示，應明確明白表示其所管制事項，在未有明確明白之
      指示之下，裁定書中所述其明白表示之說明，實難信服。
（二）同於裁定理由第四點第(二)項中說明，依舉發相片所示，適
      逢例假日，在未有明確明白表示下，實有誤導之虞，顯示
      所立之標誌及標線有明顯失當之情形，因之提起抗告云云
      。
二、按汽車駕駛人停車時，停車時間、位置、方式、車種不依規
    定者，處新台幣（下同）六百元以上一千二百元以下罰鍰，
    道路交通管理處罰條例第五十六條第一項第九款定有明文。
    次按道路交通管理處罰條例第七條之二第一項第七款規定：
    汽車駕駛人之行為有經以科學儀器取得證據資料證明其行為
    違規，當場不能或不宜攔截製單舉發者，得逕行舉發，又同
    條例第七條之二第四項規定：第一項之逕行舉發，應記明車
    輛牌照號碼、車型等可資辨明之資料，以汽車所有人為被通
    知人製單舉發。
三本院查：
（一）本件抗告人即異議人即受處分人甲○○所有之二Ｃ－七九
      七六號自用一般小客車，於九十七年一月一日十五時二十
      四分，在臺北市○○路四三五號前，經臺北市政府警察局
      交通警察大隊員警拍照逕行舉發占用卸貨停車格，受處分
      人於應到案日期前申訴，經原處分機關臺北市交通事件裁
      決所審查結果，仍認受處分人有停車車種不依規定之違規
      行為，而依道路交通管理處罰條例第五十六條第一項第九
      款規定，處罰鍰六百元等情，有卷附臺北市政府警察局舉
      發違反道路交通管理事件通知單（北市警交大字第Ａ○一
      ＷＲ九九五三號）、臺北市交通事件裁決所違反道路交通
      管理事件裁決書（北市裁三字第裁二二－Ａ○一ＷＲ九九
      五三號）可稽。
（二）受處分人原聲明異議意旨雖稱：該地並未列明例假日不得
      停放，而當日為例假日，且該地亦非知名觀光地點，依照
      常理判斷，應可停車，爰對原處分不服，依法聲明異議云
      云；其抗告意旨復略稱：停車格旁立有上午七時至下午八
      時貨車裝卸專用之標誌立牌，停車格內亦書有貨車停等字
      樣，應為分屬於管交通道路之指示標誌及指示標線，就所
      管制事項，在未有明確明白之指示，及依舉發相片所示，
      適逢例假日，在未有明確明白表示下，有誤導之虞，顯示
      所立之標誌及標線有明顯失當之情形云云。惟查：
  、依卷附舉發相片所示，受處分人所有之自用小客車於舉發
      當日停放之停車格旁，立有上午七時至下午八時貨車裝卸
      專用之標誌立牌，停車格內亦書有貨車等字樣，且無例假
      日開放其他車種停車之任何標示，自已明示無論是平日或
      例假日，凡上午七時至下午八時，該停車格均僅供貨車卸
      貨停車之用，並無任何例外。
  、受處分人質疑違規地點並非知名觀光地點，依照常理判斷
      ，應可停車云云，然按汽車停車時，停車時間、位置、方
      式及車種，如公路主管機關、市區道路主管機關或警察機
      關有特別規定時，應依其規定，為道路交通安全規則第一
      百十二條第一項第十五款所明定。本件違規地點為市區○
      ○○道路主管機關特別規定停車之車種，且無事證顯示該
      規定有何違法或明顯失當之情形，汽車駕駛人依法即有遵
      鎮守之義務，與違規地點是否為知名觀光地點無涉，受處
      分人主張「依照常理判斷」應可停車，殊屬無據。
五、綜上所述，本件抗告人所辯，及抗告意旨所指，均無解於其
    違規事實之成立。是本件受處分人所有之自用小客車確有停
    車車種不依規定之違規事實，舉發機關依法舉發、原處分機
    關依道路交通管理處罰條例第五十六條第一項第九款規定，
    處罰鍰六百元，均屬於法有據。本件受處分人之聲明異議，
    原審以聲明異議無理由，而為駁回之裁定，經核其認事用法
    均無不合。本件抗告人之抗告意旨執前詞，指摘原裁定，為
    無理由，應予駁回。
據上論斷，依道路交通案件處理辦法第二十六條、道路交通管理
處罰條例第八十九條、刑事訴訟法第四百十二條，裁定如主文。
中    華    民    國    97    年    4     月    25    日
                  刑事第十六庭審判長法  官  溫耀源
                                    法  官  王敏慧
                                    法  官  許增男
以上正本證明與原本無異。
不得再抗告。
                                    書記官  葉金發
中    華    民    國    97    年    4     月    25    日


司法院資訊處製作；財團法人民間司法改革基金會備份。
